# 请教陈版：关于一年内到期的长期应付款为负数的问题

提问人：随风 83738373 时间：2020-02-20 08:05:33
请教陈版：融资租赁中，如果实际利率高于票面利率，则每期的未确认融资费用会高于每期的应付利息，在到期一次还本的情况下，一年内到期的长期应付款为负数，那是否调整到一年内到期的非流动资产比较合适，目前在视野论坛里好像没看见有相关的讨论

回答人：chenyiwei
一般不应出现“一年内到期的长期应付款为负数”的情况。因为在到期一次还本的情况下，一年内要支付的金额就是按票面利率计算的下一年度名义利息。